ACORDAO-COMPLETO-2536510

ACÓRDÃO DE RELAÇÃO

ACÓRDÃO DE RELAÇÃO 1047/2022 ATA 18/2022 - PLENÁRIO

Acórdão 1047/2022-TCU-Plenário
Trata-se de representação formulada por Alexandre Augusto Lanzoni, com pedido de adoção de medida cautelar, contra possíveis irregularidades ocorridas no Pregão Eletrônico 5/2022, promovido pela Fundação Oswaldo Cruz (Fiocruz) para contratação de empresa especializada para dar suporte às atividades finalísticas da Coordenação de Infraestrutura dos Campi (Cogic) , pelo período de 12 meses, conforme condições, quantidades e exigências estabelecidas no edital (peça 4) ;
Considerando que o representante contesta norma editalícia que atribui valor mínimo de R$ 23,60 ao auxílio-alimentação, caso a Convenção Coletiva de Trabalho (CCT) a que se vincula a licitante não tenha previsto quantia para esse benefício;
Considerando que o representante alega que a atribuição de valor mínimo de R$23,60 pela norma editalícia supletiva poderá acarretar diminuição da quantia de auxílio-alimentação para as situações em que, não havendo previsão no CCT, o licitante pague montante superior ao estabelecido no instrumento convocatório;
Considerando que a representação preenche os requisitos legais e regimentais de admissibilidade;
Considerando que o edital fixou valor mínimo de salário da mão de obra terceirizada com base nas orientações estabelecidas pelo art. 5º, inciso VI, da Instrução normativa Seges/MP 5/2017-Seges/MP e na jurisprudência do Tribunal (Acórdão 1097/2019-TCU-Plenário, relator E. Ministro Bruno Dantas, entre outros) ;
Considerando que a atribuição de valor mínimo para o auxílio-alimentação visa suprir eventual ausência de previsão de valor na CCT aplicável às categorias abrangidas nos serviços a contratar, o qual não está em desacordo com a orientação expressa no item 2.1 do Anexo VI-B da Instrução Normativa 5/2017-Seges/MP;
Considerando, por fim, ausência de indícios de potencial prejuízo ao Erário ou favorecimento indevido a licitante.
Os Ministros do Tribunal de Contas da União, reunidos em sessão do Plenário, ACORDAM, por unanimidade, com fundamento nos artigos 1º, inciso II, e 43, inciso I, da Lei 8.443/1992, 113, § 1º, da Lei 8.666/1993, c/c os artigos 143, 169, inciso V,237, inciso VII e parágrafo único,  250, inciso I do Regimento Interno, e artigo 103, § 1º, da Resolução - TCU 259/2014, quanto ao processo a seguir relacionado, em conhecer da representação, no mérito, considerá-la improcedente, considerar prejudicado o exame do pedido de medida cautelar e determinar o arquivamento do processo, dando ciência ao representante e à Fundação Oswaldo Cruz, de acordo com os pareceres emitidos nos autos.
1. Processo TC-Processo 007.394/2022-5 (REPRESENTAÇÃO) 
	1.1. Entidade: Fundação Oswaldo Cruz.
	1.2. Relator: Ministro Walton Alencar Rodrigues.
	1.3. Representante do Ministério Público: não atuou.
	1.4. Unidade Técnica: Secretaria de Controle Externo de Aquisições Logísticas (Selog) .
	1.5. Representação legal: não há.
	1.6. Determinações/Recomendações/Orientações: não há.

Fundação Oswaldo Cruz.

WALTON ALENCAR RODRIGUES

não há.

Não atuou.

REPRESENTAÇÃO (REPR)

Secretaria de Controle Externo de Aquisições Logísticas (Selog).